【裁判字號】    97,交簡上,120
【裁判日期】    971110
【裁判案由】    公共危險
【裁判全文】
臺灣臺南地方法院刑事判決           97年度交簡上字第120號
上  訴  人
即  被  告  甲○○
上列上訴人即被告因公共危險案件，不服本院97年度交簡字第11
00號中華民國97年4月30日第一審判決（聲請簡易判決處刑案號
：97年度偵字第5296號），提起上訴，本院管轄之第二審合議庭
判決如下：
    主  文
上訴駁回。
    事  實
一、甲○○明知酒後開車易生危險，仍於民國97年2月18日凌晨
    零時許，在其友人在臺南市○○○路○段111號3樓10室之住
    處，飲用米酒及維士比等酒精類飲品後，已達不能安全駕駛
    動力交通工具之程度，仍騎乘車牌號碼NLV-170號重型機車
    ，嗣於同日上午5時45分許，行經臺南市○○路○段與健康2
    街之交岔路口時，因不勝酒力遂自行摔倒，並受有顏面擦挫
    傷之傷害而送臺南市郭綜合醫院急救，經抽血檢測血液酒精
    濃度為297MG/DL（換算呼氣酒精濃度為每公升1.48毫克），
    始查獲上情。
二、案經臺南市警察局第四分局報告臺灣臺南地方法院檢察署檢
    察官偵查後聲請以簡易判決處刑。
    理  由
一、按被告於第二審經合法傳喚，無正當之理由不到庭者，得不
    待其陳述，逕行判決，刑事訴訟法第371條定有明文。次按
    對於簡易判決處刑不服而上訴者，得準用上開規定，此觀諸
    刑事訴訟法第455條之1第3項之規定自明。本案被告甲○○
    經本院合法傳喚，無正當理由未到庭，有本院97年10月27日
    下午2時15分審理傳票於同年9月22日寄存送達於台南市警察
    局第一分局東寧派出所回證一份在卷可稽，是本院爰不待其
    陳述，而為一造辯論判決，合先敘明。
二、證據能力之有無：
  (一)被告辯稱其於97年2月18日在台南市警察局第四分局育平派
    出所製作警詢筆錄時，因喝酒意識不清楚云云，惟經本院依
    公訴人之聲請勘驗上開警詢筆錄之結果為：「被告於警詢筆
    錄製作過程中，其陳述固稍有緩慢及偶爾有停頓，然對警員
    之詢均能一一針對問題回答，對人、事、時、地均清楚，且
    語氣仍屬流暢，並無意識不清之情形」，有本院97年9月12
    日勘驗筆錄一份在卷可參（見院卷97年度交簡上字第120號
    卷頁63-70），是被告於97年2月18日在警詢所為之供述，係
    出於任意性，且與待證事實具有關聯性，自有證據能力，被
    告上開所辯，委無足採。
  (二)本件公訴人所提出之證據資料及方法、本院依職權調查取得
    之證據，業經本院於97年10月27日公開審理之始，經合議庭
    評議後當庭宣示具有證據能力並載明於審判筆錄（見院卷頁
    78）。
三、實體事項：
  (一)訊據被告甲○○固不否認其於上開時、地有飲用酒類後已達
    不能安全駕駛動力交通工具之程度，及在台南市○○路○段
    與健康2街之交叉路口人車摔倒在地，經送台南市郭綜合醫
    院急救，經抽血檢測血液酒精濃度為297MG/DL（換算呼氣酒
    精濃度為每公升1.48毫克）之事實，惟矢口否認有何公共危
    險之犯行，辯稱：其於97年2月18 日凌晨駕駛NLV-170號重
    型機車，於行經台南市○○區○○路2段與健康2街交叉路口
    時，因其所駕駛之上開重型機車熄火故障，遂將該重型機車
    停放於該交叉路口處，其則徒步前往其友人家中飲酒聊天，
    至同日凌晨5時許，其因怕該機車放置該處遭竊，遂將該機
    車以徒步方式牽至其友人住處停放，惟因徹夜飲酒精神不濟
    ，遷移時人車摔倒在地云云。
  (二)經查：
    1.被告於上開時、地有飲用酒類後已達不能安全駕駛動力交
      通工具之程度，及在台南市○○路○段與健康2街之交叉路
      口人車摔倒在地，經送台南市郭綜合醫院急救，經抽血檢
      測血液酒精濃度為297MG/DL（換算呼氣酒精濃度為每公升
      1.48毫克）之事實，業據被告供述在卷，且有台南市郭綜
      合醫院毒物檢驗報告單1紙及刑法第185條之3案件測試觀
      察紀錄表1紙在卷可參，是此部分之事實堪以認定。
    2.被告於97年2月18日上午9時40分許在台南市警察局第四方
      局育平派出所警詢時供稱：「．．．（問：你的目的地在
      哪裡? 你說你是在中華西路1段喝的嘛!）嗯，要騎去東門
      路1段」、「（問：要去東門路1段?）嗯，是21號咧」、
      「（問：你這期間有無經過什麼路口? 因為你撞的地方是
      在健康路與健康二街口嘛!）對」、「（問：你是有騎過
      去那邊，是嗎?）對啦，對啦，我有騎過去那邊。我本來
      是要騎過去家樂福這邊的。騎過去永華路，再騎回家去」
      、「（問：就騎過去那邊再跌倒是嗎?）嗯」、「（來，
      你再說一次，我再問你一遍，你當時是從台南市○○○路
      ○段，行經健康路與健康二街口，是嗎?）對」、「（於那
      邊自摔倒地喔?）嗯」、「（問：你當時的車速多少?）20
      左右而已，我騎不快，我不可能騎快的」等語（見院卷97
      年度交簡上字第120號卷頁67-69），且該警詢筆錄有證據
      能力，已如前述，足證被告確有酒後駕駛機車因而摔倒之
      情事，被告辯稱其飲用酒類後係牽機車徒步行走而人車摔
      倒在地云云，顯係卸責之詞，洵不足採。
    3.再依現場處理警員黃泓翔、謝應寬所製作之職務報告記載
      ：「．．．經職（即黃泓翔）與謝應寬至現場查看，發現
      民眾經查為本案被告甲○○躺於該發生地（健康路3段西
      向東靠近健康2街慢車道與人行道處），當時本案被告甲
      ○○頭戴有安全帽，身體平躺於馬路上，右腳小腿至腳踝
      處遭渠所有之（NLV-170）號重機車壓住，經職（即黃泓
      翔）與謝應寬趨前將該部機車扶起救護該民，惟該民（本
      案被告甲○○）因醉酒不醒人事（當場聞有濃烈之酒味）
      ，遂將渠頭所戴之安全帽拿下扶至路旁人行道上，以無線
      電呼叫本分局勤務指揮中心通報119救護及通報本局交通
      隊車禍處理小組至現場處理。本案被告甲○○所騎乘之NL
      V-170號重機車經職（即黃泓翔）現場查看未見有明顯之
      損壞情形，另台南市○○○路○段111號至健康路3段與健
      康2街口，經以巡邏車丈量約1.7公里」等語，有台南市警
      察局第四分局97年7月24日南市警四刑字第09744193340號
      函附警員職務報告書一份在卷可稽，是本件被告跌倒後躺
      在馬路上時，頭上戴有安全帽，足證被告當時確有酒後駕
      車行駛而跌倒之情事，否則焉有必要頭戴安全帽？又台南
      市○○○路○段111號至健康路3段與健康2街口，經警員以
      巡邏車丈量約1.7公里，已如上述，然被告為警查獲後經
      送台南市郭綜合醫院抽血檢測酒精濃度為297MG/DL（換算
      呼氣酒精濃度為每公升1.48毫克），其所呈現之症狀為強
      度酩酊、意識混亂、步履蹣跚、語言不清等情，有臺灣臺
      東地方法院檢察署法醫室製作之呼出氣體內含酒精濃度與
      血液中酒精濃度及呈現症狀之關係表一份在卷可參，則被
      告處於上開強度酩酊、意識混亂、步履蹣跚、語言不清之
      情形下，焉有可能牽機車在路上徒步行走1.7公里？益足
      證明本件被告係酒後駕車行駛因而摔倒。
    4.參以被告因上開酒後駕車自行摔倒，經抽血檢測酒精濃度
      為297MG/DL（換算呼氣酒精濃度為每公升1.48毫克），台
      南市警察局乃依違反道路交通管理處罰條例第35條第1項
      第1款之規定逕行開單舉發，且被告並未對其提出異議或
      訴願，有台南市警察局南市警交字第S00000000號舉發違
      反道路交通管理事件通知單及交通部公路總局嘉義區監理
      所台南監理站97年7月17日嘉監南字第0970116415號函各1
      份可稽，若被告係酒後牽車摔倒而非酒後駕車摔倒，焉會
      對於其遭開單舉發之情形，未提出異議或訴願？足見被告
      辯稱其未酒後駕車云云，並不足採。
    5.綜上所述，本件被告酒後駕駛動力交通工具罪之犯行，事
      證明確，洵堪認定。被告辯稱其係飲用酒類後，牽機車徒
      步行走，因精神不濟，遷移時人車摔倒在地云云，委無足
      採。
四、論罪科刑
  (一)核被告所為，係犯刑法第185條之3之酒後駕駛動力交通工具
    罪。
  (二)原審以被告犯刑法第185條之3酒後駕駛動力交通工具罪之事
    證明確，並審酌被告前已有二次公共危險前科（酒後駕車）
    ，經本院90年度南交簡字第1534號判處有期徒刑6月，此次
    再犯相同之罪，顯然未能知所警惕，視法令於無物，且於飲
    酒後，血液酒精濃度高達297MG/DL（換算成呼氣中酒精濃度
    達每公升1.48毫克），已酩酊大醉，顯無法安全駕車情況下
    ，駕駛動力交通工具上路，並因不勝酒力而自行摔倒，嚴重
    危害其他人行車用路之安全，殊屬不該等一切情狀，量處如
    原審判決主文所示之刑，並諭知易科罰金之折算標準，其認
    事用法並無違誤，量刑亦屬妥適。被告以其非係酒後駕駛動
    力交通工具為由，提起上訴，指摘原判決不當，核無理由，
    應予駁回。
據上論斷，應依刑事訴訟法第455條之1第1項、第3項、第371條
、第364條、第368條，判決如主文。
本案經檢察官乙○○到庭執行職務。
中    華    民    國    97    年    11    月    10    日
                刑事第二庭  審判長法  官  蘇義洲
                                  法  官  吳坤芳
                                  法  官  黃瑪玲
以上正本證明與原本無異。
不得上訴。
                                  書記官  黃玉秀
中    華    民    國    97    年    11    月    10    日


司法院資訊處製作；財團法人民間司法改革基金會備份。
